臺灣桃園地方法院民事裁定
110年度壢簡字第1498號
原      告  台新國際商業銀行股份有限公司

法定代理人  尚瑞強  

上列原告與被告彭俊明等間代位請求分割遺產事件，本院裁定如
下：
    主    文
原告應於本裁定送達後三日內，補正列明全體被告姓名、住居所
、全部遺產之起訴狀，暨按被告人數提出繕本，並補繳裁判費新
臺幣壹仟陸佰陸拾元，逾期不補正，即駁回原告之訴。
    理  由
一、按原告之訴，有起訴不合程式或不備其他要件者，法院應以
    裁定駁回之，但其情形可以補正者，審判長應定期間先命補
    正；簡易訴訟程序，除本章別有規定外，仍適用第一章通常
    訴訟程序之規定，民事訴訟法第249 條第1 項第6 款、第43
    6 條第2 項分別定有明文；訴訟標的之價額，由法院核定；
    核定訴訟標的之價額，以起訴時之交易價額為準；無交易價
    額者，以原告就訴訟標的所有之利益為準；以一訴主張數項
    標的者，其價額合併計算之。但所主張之數項標的互相競合
    或應為選擇者，其訴訟標的價額，應依其中價額最高者定之
    ，民事訴訟法第77條之1 第1 、2 項、第77條之2 第1 項分
    別定有明文。又代位權僅為債權人對於債務人與第三債務人
    間之權利義務關係，非構成訴訟標的之事項，是計算其訴訟
    標的價額，應就債務人與第三債務人間之權利義務關係定之
    （最高法院101 年度台抗字第56號民事裁定意旨參照），而
    公同共有物之分割，依民法第830 條第2 項之規定，除法律
    另有規定外，準用關於共有物分割之規定。分割共有物涉訟
    ，則以原告因分割所受利益之價額為準，民事訴訟法第77條
    之11亦定有明文。再按民法第1164條所定之遺產分割，係以
    整個遺產為一體為分割，並非以遺產中個別之財產分割為對
    象，亦即遺產分割之目的在廢止遺產全部之公同共有關係，
    而非旨在消滅個別財產之公同共有關係，其分割方法應對全
    部遺產整體為之（最高法院95年台上字第1637號判決意旨參
    照）。原告起訴主張撤銷應對被繼承人所遺全部遺產整體為
    之。又依民事訴訟法第116 條第1 項第1 款前段及第119 條
    第1 項規定，當事人書狀應記載當事人姓名及住所或居所，
    且該書狀及其附屬文件，除提出於法院者外，應按應受送達
    之他造人數，提出繕本或影本。
二、本件原告代位被告彭俊明起訴請求分割被繼承人葉香惠、彭
    富藏所遺財產。經查，本件尚有起訴狀所列不動產以外之遺
    產及繼承人，本院已調閱相關資料，原告應到院閱卷，具狀
    追加以全體遺產為訴訟標的、全體繼承人為被告，並按全體
    被告人數提出繕本或影本。
三、再本件原告起訴未繳納裁判費，揆諸前揭說明，本件訴訟標
    的價額，應以被告彭俊明因分割被繼承人葉香惠、彭富藏遺
    產所受利益即所繼承上開遺產之應繼分價額合併計算之。依
    首揭說明，其訴訟標的價額應以其因分割所受利益之客觀價
    額為準，故本件訴訟標的價額經核定為新臺幣（下同）153,
    710元（被繼承人葉香惠、彭富藏之遺產總價額，依財政部
    北區國稅局遺產稅免稅證明書核定共計為1,075,970 元×彭
    俊明應繼分1/7 ＝153,710 元），應徵第一審裁判費1,660 
    元，茲依民事訴訟法第249 條第1 項但書之規定，限原告於
    收受本裁定送達3 日內補繳，逾期即駁回其訴，特此裁定。
四、依民事訴訟法第436 條第2 項、第249 條第1 項但書裁定。
中　　華　　民　　國　　111 　年　　2 　　月　　10　　日
                  中壢簡易庭      法  官  張得莉
正本係照原本作成。
如不服本裁定得於送達後10日內向本院提出抗告狀，並應繳納抗
告費新臺幣1,000 元。
中　　華　　民　　國　　111 　年　　2 　　月　　11　　日
                                  書記官  鄭涵勻